

Carlos Villalba Aguilera

+51 964 207.455

Lima - Perú



ced.villalbaag@gmail.com



Ingeniero Mecánico - Mantenimiento - Análisis de Datos

LinkedIn





RESUMEN

Ingeniero mecánico responsable del desarrollo y ejecución de actividades destinadas a optimizar la Gestión de Mantenimiento y Activos. Implementación de Sistemas de Gestión. Experiencia en mantenimiento de equipos maquinaria pesada, industrial y flota. Análisis y visualización de datos con Python y Herramientas BI. Gestión de mantenimiento en SAP PM S/4HANA. Conocimiento de confiabilidad de equipos (Análisis de confiabilidad, FMEA, ACR).

EXPERIENCIA PROFESIONAL

CMMS ENTERPRISE S.A. | Lima, Perú

Ingeniero de Mantenimiento - Proyectos | 2020 - Presente

- Implementación de software de gestión de mantenimiento y activos (CMMS/GMAO).
- Elaboración de procedimientos técnicos, planes de mantenimiento, catálogos de falla, fichas
- Catalogación de materiales bajo norma estándar para materiales y servicios.

Consultor Técnico - Comercial | 2017 - 2020

- Implementación de software de gestión de mantenimiento y activos.
- Identificar clientes potenciales y oportunidades de venta.
- Agendar visitas y elaborar propuestas comerciales.
- Gestión de seguimiento comercial mediante aplicaciones CRM para el cierre efectivo.

INSOLCA VENEZUELA C.A. | Caracas, Venezuela

Consultor Técnico Funcional | 2017 – 2017

- Implementación de software de gestión de mantenimiento en diferentes empresas.

VENEQUIP S.A. | Puerto La Cruz, Venezuela

Planificador de Mantenimiento | 2015 - 2016

Marcas: Caterpillar, International, Mitsubishi Caterpillar Forklift, Olympian Generators.

- Elaborar y programar los servicios del plan de mantenimiento preventivo de los equipos asignados.
- Realizar la apertura, cierre y facturación del servicio en sistema administrativo.
- Actualizar el histórico de mantenimiento y el listado de repuestos críticos.
- Implementar el plan de monitoreo de condición mediante muestras de fluidos en componentes mayores.

VENEQUIP S.A. | Panaquire, Venezuela

Planificador de Mantenimiento | 2012 - 2015

Proyecto: Construcoes e Comercio Camargo Correa – Sistema Tuy IV.

- Gestión de mantenimiento en equipos de marca Caterpillar, Sullair, Olympian y JLG (Tractores de Oruga, Cargadores, Excavadoras, Telehander, Generadores, Motonivelador, Retroexcavadoras, Compresores, Elevadores).

- Planear y emitir el programa de mantenimiento preventivo semanal.
- Anexar al programa de mantenimiento las órdenes correctivas provenientes de los backlogs y monitoreo de condición.
- Realizar la gestión de materiales críticos para el proyecto.
- Gestionar los servicios y herramientas especiales para trabajos programados y de emergencia.
- Presentar los indicadores de mantenimiento a gerencia.
- Seguimiento de cotizaciones y órdenes de compra para repuestos y servicios.
- Medición y seguimiento al desgaste en tren de rodaje.

EDUCACIÓN

DIPLOMADO EN GERENCIA INTEGRAL DE PROYECTO | 2013 Universidad de Oriente | Venezuela

INGENIERO MECÁNICO | 2011 Universidad de Oriente | Venezuela Reconocimiento SUNEDU(Perú) N° 5374-2018-SUNEDU-02-15-02

COMPETENCIAS

Idiomas:

Inglés - Intermedio

Competencias de Gestión:

Gestión de Proyectos, Gestión de Mantenimiento y Confiabilidad, Mejora Continua (TPM, Six Sigma).

Competencias Informáticas:

- MS Office: Suite Completa MS Excel Avanzado.
- Gestión de Proyectos: MS Project, Primavera, Scrum(metodologías ágiles).
- Bases de Datos: MS Access, SQL Server, MySQL.
- Desarrollo: HTML5, CSS3, Javascript, Python.
- Diseño: Solidworks, Ansys CFX, Caesar, Autocad, Google SketchUp.
- Herramientas BI: Power BI, Birst. Google Data Studio.
- Gestión de Mantenimiento y Activos: SysMan, Infor EAM, SAP PM S4Hana, Prometheus ERP Advanced.
- CRM: Vtiger, Time to Note.
- Equipos Marcas: Caterpillar Sistema Información de Servicio (SIS), Caterpillar Custom Track Services (CTS Desgaste en Tren de Rodaje), Caterpillar Electronic Technician (ET), Compass Olympian Generator, MCFA Web (Servicio / Repuestos Montacargas Caterpillar), Navistar International Service Web (Servicio/Repuestos), Cummins Web (Servicio / Repuestos)